【裁判字號】    94,上,27
【裁判日期】    950425
【裁判案由】    侵權行為損害賠償
【裁判全文】
臺灣高等法院民事判決                    94年度上字第27號
上訴人即附  乙○○
帶被上訴人            弄39號
            甲○○○
共      同
訴訟代理人  鄭金溪律師
複 代理 人  張洪昌律師
            王朝陽律師
被上訴人即
附帶上訴人  丙○○
訴訟代理人  柴健華律師
上列當事人間侵權行為損害賠償事件，上訴人對於中華民國93年
10月31日臺灣板橋地方法院93年度訴字第671號第一審判決提起
上訴，被上訴人為附帶上訴，本院於95年4月11日言詞辯論終結
，判決如下：
    主  文
原判決關於(一)命上訴人甲○○○給付遲延利息超過拾玖萬貳仟
壹佰伍拾捌元自九十二年八月九日起至清償日止按週年利率百分
之五計算部分，及該部分假執行之宣告，(二)駁回附帶上訴人後開
第三項之訴部分，(三)訴訟費用之裁判除確定部分外，均廢棄。
上開廢棄(一)部分，附帶上訴人在第一審之訴駁回。
上訴人應再連帶給付附帶上訴人新台幣壹拾玖萬零伍佰捌拾壹元
，及上訴人乙○○自民國九十二年八月六日起，上訴人甲○○○
自民國九十二年八月九日起，均至清償日止，按週年利率百分之
五計算之利息。
其餘上訴及附帶上訴均駁回。
第一、二審訴訟費用除確定部分外，關於上訴部分，由上訴人連
帶負擔；關於附帶上訴部分，由上訴人連帶負擔二分之一，餘由
附帶上訴人負擔。
    事實及理由
一、被上訴人即附帶上訴人主張：上訴人乙○○（民國71年10月
    27 日出生)於民國91年7月4日17時20分許，騎乘車牌號碼
    JE6-499號重型機車後搭載被上訴人，行經臺北縣林口鄉○
    ○○路與仁愛路口時，疏未注意轉彎車輛需讓直行車先行及
    相關行車狀況即行左轉，與訴外人許功燼所駕駛之車號2B-6
    016號自用小客車發生碰撞，致乙○○及其後搭載之被上訴
    人人車倒地後，被上訴人因而受有右側股骨體骨折、右側脛
    骨開放性骨折、頸部外傷、多處擦傷撕裂傷及因多重骨折而
    中止妊娠（第17週）等傷害。被上訴人因此支出醫療費新台
    幣 (下同)152,751 元，且被上訴人於車禍受傷後，自91年7
    月4日至92年1月4日止計6個月無法自理生活，以僱請全日看
    護每日須2,000元，計損害360,000元（2,000X180=36 0,00
    0)。另被上訴人自91年12月起至92年5月止委託復建師侯麗
    真進行身體及腳底病理按摩，已支出復健費9,600元，且現
    仍持續復健中，尚須支出復健費9,600元。被上訴人因多重
    骨折並中止妊娠，經向天安堂蔘藥行買中藥、藥酒調理身體
    ，支出醫藥費45,000元。再者，被上訴人原任職英業達股份
    有限公司（下簡稱英業達公司）擔任技術作業員，每月薪資
    平均32,104元，因車禍被迫去職，計自91年7月至91年12休
    養1年半年期間，計受有薪資損害577,872元。又被上訴人除
    身體傷害外，尚因被迫終止妊娠，無端失去一原本期待之新
    生命，精神上受有相當之痛苦，應得請求慰撫金1,000, 000
    元，以上共計21,54,823元（152,751+360,000+9600+9,6
    09, 6 00+45,000+57 7,872+1,000, 000=21,54,823)，惟因
    訴外人許功燼已與被上訴人和解，賠償被上訴人500,000元
    ，被上訴人尚受有1,654,823元之損害。乙○○於車禍肇事
    時為未滿20歲之限制行為能力人，上訴人甲○○○為乙○○
    之法定代理人，依民法第187條規定應負連帶賠償責任，爰
    依據侵權行為之法律關係，請求上訴人連帶給付被上訴人
    1,654, 823元，及自起訴狀繕本送達翌日起至清償日止，按
    週年利率百分之五計算利息，並願供擔保請准宣告假執行。
    原審判決上訴人應連帶給付被上訴人392,158元，及自92年8
    月6日起至清償日止，按週年利率百分之五計算之利息。並
    分別定相當擔保准、免假執行宣告，駁回被上訴人其餘之訴
    。被上訴人附帶上訴聲明：(一)原判決關於駁回被上訴人後開
    第二項之訴部分廢棄。(二)上訴人應再連帶給付被上訴人366,
    820元及自92年8月6日起至清償日止，按週年利率百分之五
    計算之利息。就上訴人之上訴，聲明上訴駁回。
二、上訴人則以：被上訴人之醫藥費既由全民健保所墊付，即無
    損害，且被上訴人任意向蔘藥行購買中藥與中藥酒，非治療
    所必須。被上訴人之親友自行看護，實無費用之支出，故被
    上訴人請求醫藥費、中藥費及看護費等，均無理由。另被上
    訴人請求慰撫金1,000,000元，亦屬過高，應予以核減。又
    被上訴人搭乘乙○○重型機車，係利用乙○○而擴大其活動
    範圍，自應承擔風險，依民法第217條規定，被上訴人自應
    承擔上訴人之過失等語云云，資為抗辯。上訴聲明：(一)原判
    決不利於上訴人部分廢棄。(二)上開廢棄部分，被上訴人在第
    一審之訴及假執行之聲請，均駁回。並就被上訴人附帶上訴
    ，聲明附帶上訴駁回。
三、被上訴人主張上訴人乙○○於前揭時、地騎乘重型機車後搭
    載被上訴人，疏未注意轉彎車輛需讓直行車先行即行左轉，
    與訴外人許功燼所駕駛之車號2B-6016號自用小客車發生碰
    撞，造成乙○○及其後所載之被上訴人二人人車倒地後，致
    被上訴人受有右側股骨體骨折、右側脛骨開放性骨折、頸部
    外傷、多處擦傷撕裂傷及因多重骨折而中止妊娠（第17 週
    ）等傷害，業據提出臺灣板橋地方法院檢察署 (以下簡稱板
    橋地檢署)檢察官聲請簡易判決處刑書、臺灣板橋地方法院
    (以下簡稱板橋地院)92 年度交簡字第254號簡易判決為證 (
    見92年度交附民字第152號卷【以下簡稱附民卷】第10 頁至
    第14頁)，並有診斷證明書、道路交通事故調查報告表、現
    場照片附本院依職權調閱板橋地檢署91年偵字第20421 號偵
    查卷（以下簡稱偵查卷）可稽（見該卷第8頁、第10頁至第
    17頁），且為上訴人所不爭執，堪信為真。
四、按車輛行駛至交岔路口，轉彎車應暫停讓直行車先行；行車
    速度，依速限標誌或標線之規定，無標誌或標線者，行車時
    速不得超過五０公里；汽車行駛時，駕駛人應注意車前狀況
    及兩車併行之間隔，並隨時採取必要之安全措施，道路交通
    安全規則第102條第1項第6款、第93條第1項第1款、第94條
    第3項定有明文。乙○○及許功燼均為汽（機）車駕駛人，
    前揭交通規則為其應注意，且依交通事故調查報告表及現場
    照片所示，肇事當地速限為時速五０公里，肇事當時查天氣
    晴朗，日間自然光線，路面乾燥，無障礙物之情形下，並無
    不能注意之情事，惟依乙○○於警訊時自陳其係沿文化路直
    行往龜山方向行駛欲左轉仁愛路時肇事（見偵查卷第4頁反
    面)，而依訴外人許功燼於警訊時亦陳稱：其駕駛用小客車
    沿文化路直行往林口方向行駛，乙○○騎乘機車自對向駛來
    要左轉仁愛路，機車提早轉彎，許功燼剎車不及即撞上機車
    ，許功燼當時車速為時速五至六０公里（見偵查卷第3頁反
    面)，且依道路交通事故調查報告表所示，小客車於肇事後
    停在文化北路往林口方向甫過行人穿越道處，機車停在小客
    車左前方1.6公尺，小客車後方剎車痕有10.1公尺，機車後
    方亦有刮地痕跡等情，研判本件車禍肇事主因為乙○○騎乘
    重型機車行至交岔路口時提前左轉，轉彎車未讓許功燼駕駛
    之直行車先行；許功燼未遵行該地行車時速五０公里之速限
    ，猶以時速六０公里之速度超速行駛，且未注意車前狀況，
    為肇事次因，參酌本件車禍經送請鑑定及覆議結果，亦同此
    認定，有台灣省台北縣區車輛行車事故鑑定委員91年11月25
    日北鑑字第911413函附鑑定意見書、臺灣省車輛行車事故覆
    議鑑定委員會92年10月7日府覆議字第9210978函附卷可稽 (
    見偵查卷第21頁、第22頁、92年交簡上字第30號卷第33頁、
    第34頁)，且乙○○、許功燼因本件車禍事件，經板橋地院
    刑事簡易判決各處有期徒刑伍月，如易科罰金均以佰元（
    銀元）折算壹日，經上訴板橋地院，亦經判處許功燼有期徒
    刑月，緩刑貳年，乙○○上訴駁回確定，有本院調閱板橋
    地院92年度交簡字第254號、92年度交簡上字第30號卷可考
    ，益證本件車禍係因乙○○騎乘重型機車行經肇事交岔路口
    時，疏未注意其轉彎車應讓許功燼駕駛之直行車先行，適許
    功燼亦疏未注意依行車速限行駛，猶以時速五０公里至六０
    公里超速行駛，且亦未注意車前狀況，致乙○○騎乘之重機
    車與許功燼駕駛自用小客車相撞，造成乙○○後載之被上訴
    人受有前揭傷害，乙○○、許功燼有過失至明，且其過失與
    被上訴人所受之傷害復有相當因果關係。
五、按汽車、機車或其他非依軌道行駛之動力車輛，在使用中加
    損害於他人者，駕駛人應負應賠償因此所生之損害；因故意
    或過失，不法侵害他人之權利者，負損害賠償責任；無行為
    能力人或限制行為能力人，不法侵害他人之權利者，以行為
    時有識別能力為限，與其法定代理人連帶負損害賠償責任
    。不法侵害他人之身體或健康者，對於被害人因此增加生活
    上之需要時，應負損害賠償責任；又不法侵害他人之身體、
    健康者，被害人雖非財產上之損害，亦得請求賠償相當之金
    額，民法第191條之2前段、第188條第1項前段、第184條第1
    項前段、第193條第1項、第195條分別定有明文。查，乙○
    ○為71年10月27日出生，有其年籍資料附卷可證（見偵查卷
    第1頁)，其為本件侵權行為91年7月4日時年僅19歲，為限制
    行為能力人，上訴人甲○○○為其法定代理人，此為兩造所
    不爭，乙○○因騎乘重型機車過失致被上訴人受有傷害，已
    如前述，故被上訴人請求上訴人連帶賠償其損害，於法洵無
    不合，茲被上訴人所得請求賠償之金額分述如后：
  (一)醫藥費部分：被上訴人主張其因本件車禍受有右側股骨體骨
    折、右側脛骨開放性骨折、頸部外傷、多處擦傷撕裂傷及因
    多重骨折而中止妊娠（第17週）等傷害之傷害，支出醫療費
    152,751元，另向天安堂蔘藥行買中藥、藥酒等共支出45,00
    0元，固據被上訴人提出長庚醫院收據9紙、免用統一發票收
    據乙件為證（見附民卷第15頁至第19頁、第25頁），經核對
    被上訴人提出之長庚紀念醫院單據，其中32,593元為被上訴
    人自付金額，其餘為健保給付，此為兩造所不爭。惟查，保
    險制度旨在保護被保險人，非為減輕損害事故加害人之責任
    。保險給付請求權之發生，係以定有支付保險費之保險契約
    為基礎，與因侵權行為所生之損害賠償請求權並非出於同一
    原因。後者之損害賠償請求權，殊不因受領前者之保險給付
    而喪失，兩者除有保險法第53條關於代位行使之關係外，不
    生損益相抵問題，固經最高法院著有68年台上字42號判例。
    惟該判例係針對保險法而為，旨在闡述保險人得代位行使被
    保險人對於加害人之損害賠償請求權時，被保險人即不得再
    向加害人請求損害賠償。尚難依該判例而謂除保險法第53
    條規定之情形外，縱保險法以外之法律有保險人得代位行使
    被保險人之權利之規定，被保險人於受領保險給付後，仍得
    向加害人請求損害賠償。又依保險法第135條準用第103條規
    定，傷害保險之保險人固不得代位行使被保險人對於加害人
    之損害賠償請求權，惟依修正前全民健康保險法第82條規定
    ：「保險對象因汽車交通事故，經本保險提供醫療給付者，
    本保險之保險人得向強制汽車責任保險之保險人代位請求該
    項給付。」全民健康保險法為保險法之特別法，依特別法優
    於普通法之原則，全民健康保險法第82條應優先於保險法第
    135條、第103條之規定而為適用。從而全民健康保險之被保
    險人因汽車交通事故，經全民健康保險提供醫療給付者，全
    民健康保險之保險人自得向強制汽車責任保險之保險人代位
    請求該項給付。而依修正前強制汽車責任保險法第30條規定
    ，於該範圍內，加害人或強制汽車責任保險之被保險人之損
    害賠償責任即因而解免，全民健康保險被保險人對於加害人
    之損害賠償請求權亦因而喪失。本件係屬因汽車（含機車在
    內）交通事故，是上開全民健康保險給付部分，被上訴人即
    全民健康保險被保險人對於加害人上訴人之損害賠償請求權
    亦因而喪失。是上訴人抗辯健保給付部分，被上訴人不得請
    求上訴人給付，為有理由，此部分應予剔除。另被上訴人支
    出中藥、藥酒45,000部分，經本院函詢長庚紀念醫院被上訴
    人因多重骨折並終止妊娠，是否需補充營養品，端視病患或
    其家屬評估而定，醫療上並無特別建議，有財團法人長庚紀
    念醫院（林口）分院95年2月3日（94）長庚院法字第1173
    號函附卷可按（見本院卷第111頁），是上訴人主張此部分
    費用，非屬醫療所必須之費用，應可採憑。則被上訴人請求
    上訴人連帶給付醫療費用於32, 593元部分，為醫療上所必
    須，屬增加生活上需要之費用，為有理由，其餘部分，為無
    理由。
  (二)看護費用部分：被上訴人主張其因車禍受傷後，自91年7月4
    日至92年1月4日計6個月無法自理生活，以每日看護費2,000
    元計算，計支出看護費360,000元（2,000X180=360,00 0)。
    查，被上訴人支出看護費部分，固未提出收據證明，惟被害
    人因受傷需人看護，而由親屬看護時，雖無現實看護費之支
    出，亦應認被害人受有相當看護費之損害而得向加害人請求
    賠償，蓋親屬照顧被害人之起居，固係出於親情，但親屬看
    護所付之勞力，並非不能評價為金錢，只因兩者身分關係密
    切而免除支付義務，此種親屬基於身分關係之恩惠，自不能
    加惠於加害人，故應衡量及比照僱用看護情形，認被害人受
    有相當看護費之損害，得向加害人請求賠償。本件依據病歷
    記載，被上訴人係於車禍後91年7月4日至長庚紀念醫院就診
    、住院治療，當時診斷為右側股骨折及右側脛骨骨折。依其
    病歷評估，被上訴人住院期間及出院後約2至5個月左右，需
    他人協助照顧日常生活，且長庚紀念醫院全日班看護之酬勞
    為每日2,100元，有長庚紀念醫院（林口）分院95年2月3日
    （94）長庚院法字第1173號函附病患服務人員酬勞及工作說
    明在卷可證（見本院卷第111頁至第112頁），而被上訴人因
    車禍二次住院期間為91年7月4日至同年月21日 (22日出院)
    、92年12月16日至90年12月19日 (20日出院)，住院天數各
    18日及4日，有被上訴出院病歷摘要附卷可參（見原審卷第
    117頁、第209頁)，是被上訴人住院總計22日，另審酌被上
    訴人骨折部位為右側股骨，其係人體重要支撐部位，本院認
    被上訴人出院需他人協助照顧生活，以4個月為適當，總計
    被上訴人請求看護日數以142日 (4X30+22=142)為合理，則
    被上訴人請求看護費用298,200元 (2,100X142=2 98,200)
    ，屬增加生活上需要之費用，為有理由，逾此部分請求，為
    無理由。
  (三)復健費部分：被上訴人主張，因多重骨折，經委託復健師侯
    麗真進行身體及腳底病理按摩，並已支付6個月之復健費9,
    600元，現仍持續復健中，併請求上訴人賠償未來6個月之復
    健費9,600元，上訴人應連帶賠償19,200元之復健按摩費，
    固據提出收據2張為憑（見附民卷第24頁、第25頁）。惟被
    上訴人支付復健費用，因無法證明治療所必須，且被上訴人
    後續請求復健費用，亦非經專業醫療機構所評估證明確屬醫
    療之必要，此部分未據被上訴人舉證，其請求上訴人賠償，
    即無依據，不應准許。
  (四)工作收入減少部分：被上訴人主張其於車禍前原任職英業達
    公司，每月平均薪資為32,104元，被上訴人因車禍受傷自91
    年7月至92年12月計18個月無法工作，計損失為577,872元，
    業據提出其90、91年之各類所得扣繳暨免扣繳憑單各乙張為
    證（見原審卷第246頁）。經查，被上訴人90年度 (89年12
    月至90年11月)之所得411,644元，91年度（90年11月至91年
    11 月)之所得為300,789元，有扣繳憑單附卷可稽（見原審
    卷第247頁)，而被上訴人於91年7月4日即因車禍受傷無法工
    作，故被上訴人於91年度扣繳憑單之所得應僅算至91年6月
    30日，即91年度扣繳憑單為工作7個月之收入，故被上訴人
    自89年12月至91年6月30日計19個月每月平均收入為37,496
    元（（411,644＋300,789）÷19=37,496元，以下四捨五入
    ，下同）。依長庚醫院92年6月3日開立之診斷證明書固記載
    ：「被上訴人尚須休養半年，無法工作，尚須手術。」惟斯
    時被上訴人於92年12月4日尚未進行第二次補骨手術，故經
    原審及本院再向長庚紀念醫院函詢被上訴人之傷勢痊癒時間
    ，經函覆稱：「依病患病情評估，其傷勢約需1年始能恢復
    」
    、「病患丙○○為右側股骨折、右側脛股骨折患者，經手術
    治療後恢復情形尚佳，故於92年5月3日時評估其可能休養期
    間（即骨折癒合期間）約為半年，惟病患後來發生骨折癒合
    不良之併發症，故休養期間則視其實際情形認應再予延長」
    ，有該醫院林口分院93年9月9日（93）長庚院法字第744 號
    函附病歷、94年6月15日（94）長庚院法字第0526號函附卷
    可參（見原審卷第104頁至第235頁、本院卷第78頁）。被上
    訴人附帶上訴主張其平均工資有42,970元，且自91年7月4日
    至92年12月3日計17個月無法工作云云，不足為採。則被上
    訴人請求工作損失計449,952元（37,496X12=449,952）部分
    ，為有理由，逾此部分請求，為無理由。
  (五)非財產上之損害賠償部分：被上訴人主張因身體受傷，且終
    止妊娠，除身體所受傷害外，復須承受喪子錐心之痛，精神
    上所受之打擊實難以言諭，故請求償非財產上損害1,000,00
    0元。查，被上訴人因本件車禍受有右側股骨體骨折、右側
    脛骨開放性骨折、頸部外傷、多處擦傷撕裂傷，有診斷證明
    書附卷可稽，被上訴人身體及精神上自受有極大痛苦，其請
    求非財產上損害，自非無據。茲被上訴人為68年8月9日出生
    ，於車禍時無僅23歲，教育程度為高中畢業，有其年籍資料
    在卷可參（見偵查卷第5頁)，又被上訴人受傷前原從事技術
    作業人員之工作，每月收入30,000餘元，且於車禍後接受醫
    療而終止妊娠，亦有前揭長庚醫院744號函附卷可徵（見原
    審卷第104頁)，其所受之痛苦莫名。而上訴人乙○○於肇事
    時年僅19歲，教育程度為高職畢業，現為工廠作業員，收入
    微薄，名下並無不動產，上訴人甲○○○早年守寡，家無恒
    產可供生活依恃，年薪約374,702元，經甲○○○陳明在卷
    ，並有乙○○年籍資料、財政部財稅資料中心調取之財產資
    料、扣繳憑單在卷可憑（見偵查卷第4頁、93年度重調字第
    47號卷第20頁、原審卷第64頁、第72頁至第74頁），衡諸兩
    造智識程度、經濟能力、身分、地位等一切情狀，認原審酌
    情准被上訴人請求精神慰撫金500,000元，堪稱適當，被上
    訴人逾此部分請求，為無理由。
  (六)綜上，被上訴人因本件車禍得請求賠償醫療費32,593元、看
    護費298,200元、工作損失449,952元、精神慰撫金500,000
    元，計1,280,745元。
  (七)按數人共同不法侵害他人之權利者，連帶負損害賠償責任
    ；又債權人向連帶債務人中之一人免除債務，而無消滅全部
    債務之意思表示者，除該債務人應分擔之部分外，他債務人
    仍不免其責任，為民法第185條第1項、第276條第1項所明定
    。和解如包含債務之免除時，自有上開規定之適用。又駕駛
    機車有過失致坐於後座之人被他人駕駛之車撞死者，後座之
    人係因藉駕駛人載送而擴大其活動範圍，駕駛人為之駕駛機
    車，應認係後座之人之使用人，原審類推適用民法第224條
    規定依同法第217條第1項規定，減輕被上訴人之賠償金額，
    並無不合（最高法院74年台上字第1170號判例意旨參照)。
    查，本件車禍肇事主因為乙○○騎乘重型機車行至交岔路口
    時提前左轉，轉彎車未讓許功燼駕駛之直行車先行；許功燼
    未遵行該地行車時速五０公里之速限，猶以時速六０公里之
    速度超速行駛，且未注意車前狀況，為肇事次因，已如前述
    ，是本院審酌乙○○與許功燼過失責任重輕程度，認原審以
    乙○○與許功燼應負擔之過失責任比例為65%、35%，堪稱適
    當，揆諸前開說明，被上訴人原得請求許功燼之損害賠償應
    核減為35%，即被上訴人原僅得請求許功燼賠償446,430元
    (1,280,745X35%=448,261)。惟被上訴人與許功燼已於92年1
    2月11日成立和解，許功燼願賠償被上訴人500,000元，有92
    年交附民字第153號和解筆錄在卷可稽（見原審卷第35頁至
    第36頁）。因此，許功燼和解已賠償被上訴人部分，既已超
    出被上訴人原得請求許功燼賠償部分，且被上訴人就乙○○
    應賠償65%部分，既無消滅債務之意思表示，乙○○就其應
    負65%損害賠償責任，仍不得免除責任。又本件被上訴人搭
    乘乙○○所騎乘之機車而受傷，核乙○○行為時尚未滿20歲
    ，雖持有機車駕照，惟乙○○之注意能力及駕駛技術，依一
    般常情，顯低於正常之成年人，被上訴人於搭乘乙○○重型
    機車時，未斟酌乙○○之駕駛技術為何，率而受邀搭乘，致
    肇本件車禍，被上訴人就本件損害之發生，顯與有過失。茲
    審酌被上訴人與乙○○屬同事關係，因乙○○向其借錢，而
    搭乘乙○○之機車前往銀行領錢，並斟酌衡量被上訴人與乙
    ○○就損害之發生原因力之強弱與過失輕重，爰依前揭過失
    相抵之原則，認原審被就乙○○應負之損害賠償責任部分，
    被上訴人亦應負30%之過失責任，堪稱適當，被上訴人請求
    上訴人連帶賠償金額，應再予酌減為70%，則被上訴人請求
    上訴人連帶賠償582,739元 (1,280,745X65%X70% =582,739
    )部分，應予准許，逾此部分請求，為無理由，應予駁回，
    原審僅判命上訴人應連帶給付被上訴人392,158元，被上訴
    人附帶上訴再請求上訴人連帶給付190,581元部分，為有理
    由，應予准許。
六、綜上所述，被上訴人依據侵權行為之法律關係，請求上訴人
    連帶給付被上訴人582,739元，及乙○○自刑事附帶民事起
    訴繕本送達翌日即92年8月6日起，甲○○○自92年8月9日起
    ，均至清償日止，按週年利率百分之五計算利息之範圍內，
    為有理由，應予准許，逾此部分之請求則為無理由，應予駁
    回。原審判命上訴人應連帶給付被上訴人392,158元，及均
    自92年8月6日之法定遲延利息，並酌定相當擔保金額准、免
    假執行宣告，而駁回被上訴人其餘之訴。關於原審判命上訴
    人甲○○○給付超過392,158元自92年8月9日起之法定遲延
    利息之訴部分，及該部分假執行之宣告，自有未洽。上訴意
    旨就此部分指摘原判決不當，求予廢棄改判，為有理由。至
    於上開應准許部分，原審判命上訴人連帶給付，並為假執行
    之宣告，核無違誤，上訴意旨，就此部分，仍執陳詞，指摘
    原判決不當，求予廢棄，為無理由，應駁回其上訴。又被上
    訴人即附帶上訴人請求上訴人即附帶被上訴人再給付190,58
    1元部分，及乙○○自92年8月6日起，甲○○○自92年8月9
    日起，均至清償日止，按週年利率百分之五計算之利息，為
    有理由，應予准許，乃原判決就此部分為附帶上訴人敗訴之
    判決，自有未洽。附帶上訴人就此部分指摘原判決不當，求
    予廢棄改判，為有理由，爰由本院將原判決此部分予以廢棄
    改判如主文第三項所示。至於逾上開應准許部分，附帶上訴
    人之請求為無理由，原審為其敗訴之判決，並無違誤，附帶
    上訴人就此部分所為之附帶上訴，為無理由，應予駁回其附
    帶上訴。
七、本件事證已明，兩造其餘攻擊防禦方法，核與本件之結論，
    不生影響，爰不一一贅述，附此敘明。
八、據上論結，本件兩造之上訴，均為一部有理由，一部無理由
    ，依民事訴訟法第449條第1項、第450條、第85條第2項、第
    79條但書，判決如主文。
中    華    民    國    95    年    4     月    25    日
                  民事第十一庭審判長法  官  鄭雅萍
                                    法  官  林恩山
                                    法  官  蘇芹英
正本係照原本作成。
不得上訴。
中    華    民    國    95    年    4     月    25    日
                                    書記官  林初枝


司法院資訊處製作；財團法人民間司法改革基金會備份。
